臺灣花蓮地方法院刑事判決　　　　　　　 96年度易字第182號
公　訴　人　臺灣花蓮地方法院檢察署檢察官
被　　　告　子○○
　　　　　　　　　　現於臺灣花蓮監獄花蓮分監另案執行中
　　　　　　甲○○
上列被告等因竊盜等案件，經檢察官提起公訴（96年度偵字第
1500號、第2176號），本院判決如下：
    主  文
甲○○共同竊盜，累犯，處有期徒刑肆月；又共同竊盜，累犯，
處有期徒刑肆月；又攜帶兇器毀壞門扇竊盜，累犯，處有期徒刑
捌月。扣案之鐵撬、鉗子、螺絲起子及鐵鎚各壹把，均沒收。應
執行有期徒刑拾月。扣案之鐵撬、鉗子、鐵鎚各壹把、螺絲起子
參把，均沒收。
子○○犯附表一、二所示之罪，分別判處如附表一、二所示之刑
；應執行有期徒刑貳年貳月。扣案之鐵撬、鉗子、鐵鎚各壹把、
螺絲起子參把，均沒收。
    事  實
一、甲○○前因詐欺案件，經本院花蓮簡易庭於民國94年4月6日
    ，以94年度花簡字第153號案件判處有期徒刑6月確定，並於
    95年1月19日執行完畢，猶不知悔改。
二、甲○○與子○○分別基於意圖為自己不法所有之犯意聯絡，
    於附表一所示之時間、地點，以附表一所示之方式，竊取被
    害人癸○○等人財物。
三、子○○另基於意圖為自己不法所有之概括犯意，於附表二編
    號一至四所示之時間、地點，以所示之方式，連續竊取被害
    人丙○○等人之物品。又另行起意，分別意圖為自己不法之
    所有，於附表二編號五至十五所示之時間、地點，以所示之
    方式，分別竊取被害人乙○○等人之物品。嗣因子○○及甲○○於竊取附表一編號三之物品後，於96年3月15日晚間8時
    30分許，在花蓮縣吉安鄉○○村○○路148之3號為警查獲，
    並扣得子○○所有，供竊盜犯行所用之鐵撬、鐵鎚、鉗子各
    1把及螺絲起子3把。子○○並於偵查機關尚未發覺其所犯之
    其餘竊盜犯行前，向承辦警員坦承犯行，並願受裁判之處罰
    。
四、案經被害人戊○○及辛○○訴由花蓮縣警察局吉安分局報告
    臺灣花蓮地方法院檢察署檢察官偵查起訴。
    理  由
壹、程序部分
一、按被告以外之人於審判外之言詞或書面陳述，除法律有規定
    者外，不得作為證據；次按被告以外之人於審判外之陳述，
    雖不符前4 條之規定，而經當事人於審判程序同意作為證據
    ，法院審酌該言詞陳述或書面陳述作成時之情況，認為適當
    者，亦得為證據；當事人、代理人或辯護人於法院調查證據
    時，知有第159條第1項不得為證據之情形，而未於言詞辯論
    終結前聲明異議者，視為有前項之同意，刑事訴訟法第 159
    條第1項、第159條之5第1項、第2 項分別定有明文。查證人
    癸○○、戊○○、丙○○、丁○○、壬○○、庚○○、乙○○、葉伯甫、己○○於警詢中之證述，核其性質雖屬被告以
    外之人於審判外之言詞陳述，原則均不得為證據，惟被告對
    上開證據未於言詞辯論終結前聲明異議，且經本院審酌該言
    詞作成時並無不當取供或其他非法之情況，亦無不適當之情
    形，揆諸前揭說明，上開證據應具證據能力，合先敘明。
二、按被告之自白，非出於強暴、脅迫、利誘、詐欺、違法羈押
    或其他不正之方法，且與事實相符者，得為證據，刑事訴訟
    法第156條第1項定有明文。查被告子○○於警詢、偵查及本
    院羈押庭中均自白竊盜犯行，雖其於本院審理中另稱：伊雖
    然有附表一及附表二編號三、五所示之竊盜犯行，但是其餘
    竊盜案件是警察帶伊去現場拍照，並表示「反正最後會以一
    罪來判」，要伊全部承認，所以伊在警詢中才會承認所有竊
    盜犯行，後來警察又說如果在偵查中沒有承認，就不會被交
    保，所以伊才會在偵查及本院羈押庭中均自白全部竊盜犯行
    云云。然查
（一）證人即本案帶同被告子○○前往現場拍照之丑○○○○於
      本院審理中證稱：被告子○○係因偷竊物品而遭查獲，於
      警詢中被告子○○先於白紙上寫下其他竊盜地點，由伊和
      另外2 名同事帶同被告子○○前往其所寫的地點指認，伊
      和同事事前均不知悉該處有失竊之情形。本案除附表一編
      號三案件係被告子○○遭警方查獲外，其餘竊盜案件均係
      因被告子○○之自白而循線找出被害人加以破獲，當時伊
      及其他警員均不曾跟被告子○○表示「反正會以一罪判」
      一語，亦無其他脅迫被告子○○承認其所未犯之竊盜犯行
      等語（本院卷第83頁以下），衡以本案除附表一編號三之
      竊盜案件係警方當場查獲被告子○○而破獲外，其餘案件
      之被害人丙○○等人均無事先報警之情形，詳如後述，可
      知承辦警員應無事先預見該地點確有失竊，而為求績效，
      脅迫被告子○○連同未竊取之案件一併坦承之可能。況縱
      竊盜案件可能因修正前刑法第56條連續犯關係而以一重罪
      論，但所犯竊盜案件數量多寡，亦為量刑之重要標準之一
      ，此應為具備正常智識之被告子○○所知悉，然其卻無法
      說明何以警員告知「反正是以一罪來判」一語，即輕易承
      認數件其未犯之竊盜案件，其上開辯詞顯有悖於常情，而
      無從採信。
（二）被告雖稱警員告知「在偵查中要承認才能交保」一語，致
      其陷於錯誤才會於偵查中坦承所有犯行，然其未能說明究
      為何警員告知其上開事項以供本院查證，況被告子○○於
      偵查中坦承犯行後，檢察官即當庭諭知將對被告子○○聲
      請羈押，則被告此時應已知悉若一再承認犯行，將可能遭
      受本院裁定予以羈押，但被告子○○於本院羈押庭中，卻
      仍為全部坦承之供述，且於法官詢問其對於檢察官聲請羈
      押有無意見時，亦答稱沒有意見，而未表明其所謂為求交
      保而為不實自白之情，有本院訊問筆錄1 份在卷可查，可
      知被告子○○於偵查及本院羈押庭中並無為求免予羈押，
      而受警察誤導而為不實之自白之情形，其前開辯詞顯不可
      採。
（三）綜上，被告子○○於警詢、偵訊及本院羈押訊問時之自白
      ，既無證據證明有何非法取供情事，且其自白亦與事實相
      符，詳如後述，故應認其前開自白均具證據能力，合先敘
      明。
貳、實體部分
一、附表一部分：
    上揭附表一所示之竊盜事實，業據被告甲○○、子○○於警
    詢、偵查及本院審理中坦承不諱，經核與被害人癸○○、戊○○於警詢中證述之失竊情節相符，且有贓物認領保管單乙
    紙（具領人：戊○○）在卷可稽，並有被子○○所有，供竊
    盜犯行所用之鐵撬、鐵鎚、鉗子各1把及螺絲起子3把扣案可
    稽，被告2 人上開自白與事實相符，堪信為真實。本案事證
    明確，被告2人此部分犯行洵堪認定，應予依法論科。
二、附表二部分：
    訊據被告子○○坦承編號三、五所示之竊盜犯行，經核與證
    人壬○○、乙○○於警詢中證述之失竊情節相符，堪信其為
    真實，被告此部分之犯行堪予認定。惟被告矢口否認附表二
    除編號三、五以外之竊盜犯行，辯稱：這些地點都是警察帶
    伊去現場拍照後，叫伊承認的，伊並沒有為這些竊盜犯行云
    云。然查：
（一）附表二所示之竊盜事實，已據被告子○○於警詢、偵查及
      本院羈押庭訊問中坦承不諱，雖被告於本院審理中矢口否
      認除附表二編號三、五以外之竊盜案件，然其所述與前開
      警詢、偵查及本院羈押庭中之供述不一，又被告於本院移
      審之訊問中係坦承附表二編號一至六之竊盜案件，否認附
      表二編號七至十五之竊盜犯行，至審理中則僅坦承附表二
      編號三、五之竊盜案件，其前後供詞反覆不一，且不斷縮
      減坦承竊盜案件之範圍，實難信其於本院審理中所述為可
      採。
（二）附表二所示之時間、地點，確有附表二所示之財物失竊等
      情，業據證人即被害人丙○○、丁○○、庚○○、乙○○
      、葉伯甫、己○○於警詢中證述明確，雖依其等之上開證
      詞形式上似乎不足以證明該失竊物品確為被告子○○所竊
      取。然查，附表二所示之被害人等於警員查知被告子○○
      竊盜犯行前，均未報警，嗣後警員因被告子○○前揭於警
      詢中之自白後，始通知被害人等至派出所製作筆錄等情，
      業據證人沈正文於本院審理中證述明確，經核與證人乙○○於本院審理中證稱：伊所管理的光華污水處理廠在95年
      間一直都有鋼筋失竊之情形，但是並沒有報案，本案警察
      帶被告子○○到現場指認時，伊並不知情，後來是警察通
      知伊到派出所做筆錄，伊才知道找到竊嫌等語（本院卷第
      80頁）相符，另亦與證人即被害人丙○○、丁○○、庚○○、葉伯甫、己○○等人於警詢中之證述相符，此外，並
      有被告子○○前往案發現場指認之照片27幀附卷可憑，顯
      見本案於被告子○○前開於警詢中自白前，除被害人等外
      ，並無人知悉上開地點確有物品失竊之情形，倘被告子○○並非真正之竊賊，又豈能預知附表二所示之地點有失竊
      之情形，並於警詢中明確說出竊取之時間、地點及物品，
      且所述竊取過程亦與證人丙○○等人證述之失竊情節大致
      相符？故上開警方依被告子○○之自白，進而找出被害人
      丙○○、丁○○、庚○○、乙○○、葉伯甫、己○○等被
      害人，並於警詢中就失竊過程所為之證詞，足以做為被告
      子○○前開自白之補強證據，堪信被告子○○確有附表二
      所示之竊盜犯行。
（三）綜上，足認被告子○○確有附表二所示之竊盜犯行，被告
      子○○空言否認並未竊取云云，並不可採。本案事證明確
      ，被告子○○犯行堪予認定，應予依法論科。
三、按行為後法律有變更者，適用行為時之法律。但行為後之法
    律有利於行為人者，適用最有利於行為人之法律，刑法第 2
    條第1項定有明文。查被告子○○於行為後，刑法業於95年7
    月1 日修正生效，自應依上開規定，為新舊法之比較。經查
    ：
（一）刑法第56條連續犯之規定業經刪除，惟本件被告子○○所
      犯附表二編號一至四之犯行，有連續犯之裁判上一罪關係
      ，依修正後刑法規定分論併罰之結果，將對被告產生不利
      之法律效果，是比較新舊法結果，以修正前刑法第56條連
      續犯之規定較有利於被告子○○，就其附表二編號一至四
      之竊盜犯行部分自應適用之。
（二）關於自首之規定，修正前刑法第62條前段規定：對於未發
      覺之罪自首而受裁判者，減輕其刑。新刑法則規定：對於
      未發覺之罪自首而受裁判者，得減輕其刑。經比較新舊法
      之規定，以修正前刑法第62條前段規定較有利於被告子○○，就告子○○附表二編號一至四之竊盜犯行部分應適用
      上開修正前之自首規定。
（三）關於定執行刑部分，修正前刑法第51條第5 款規定：「數
      罪併罰，分別宣告其罪之刑，宣告多數有期徒刑者，於各
      刑中之最長期以上，各刑合併之刑期以下，定其刑期。但
      不得逾20年。」修正後刑法第51 條第5款則規定：「宣告
      多數有期徒刑者，於各刑中之最長期以上，各刑合併之刑
      期以下，定其刑期。但不得逾30年。」新舊法比較結果，
      以修正前刑法較有利於行為人，故就被告子○○定執行刑
      部分，應依修正前刑法第51條第5 款規定定其應執行之刑
      。
四、核被告甲○○所為，係犯刑法第320條第1項之竊盜罪（附表
    一編號一、二部分）、刑法第321條第1項第2款、第3款之攜
    帶兇器毀壞門扇罪（附表一編號三部分）；被告子○○所為
    ，係犯刑法第320條第1項之竊盜罪（附表一編號一、二、附
    表二編號五、六、九、十部分）、刑法第321 條第1項第2款
    、第3 款之攜帶兇器毀壞門扇罪（附表一編號三部分）、刑
    法第321 條第1項第3款之攜帶兇器竊盜罪（附表二編號一至
    四、七、八、十一至十五部分）。被告2 人間就附表一所示
    之竊盜犯行間，有犯意聯絡及行為分擔，均為共同正犯。被
    告子○○於附表二編號一至四所為竊盜犯行，時間緊接，所
    犯罪名相同，顯係出於概括之犯意為之，為連續犯，爰依修
    正前刑法第56條之規定以一攜帶兇器竊盜罪論，並加重其刑
    。被告子○○於偵查機關查知犯罪嫌疑人前，向承辦警員坦
    承除附表一編號三以外之所有竊盜犯行，並表明願受刑法之
    處罰等情，有花蓮縣警察局吉安分局仁里派出所偵查報告乙
    份（本院卷第41頁）附卷可佐，就附表二編號一至四之犯行
    應依修正前刑法第62條前段、就附表一編號一、二、附表二
    編號五至十五之竊盜犯行，應依刑法第62條前段規定，均減
    輕其刑，並就附表二編號一至四部分先加後減之。被告甲○○、子○○前開所犯之罪，犯意各別，罪名不同，應分論併
    罰。又被告甲○○有事實欄所示之前科及執行紀錄，有臺灣
    高等法院被告前案紀錄表1份在卷可查，其於5年以內故意再
    犯本件有期徒刑以上之罪，為累犯，依刑法第47條第1 項規
    定分別加重其刑。爰審酌被告2 人之前科紀錄、其等犯罪之
    動機、手段、生活狀況、對被害人等之損害，及被告甲○○
    坦承全部犯行、被告子○○僅坦承部分犯行之態度等一切情
    狀，分別量處如主文所示之刑，並均定應執行之刑。
五、扣案之鐵撬、鐵鎚、鉗子各1把支及螺絲起子3把為被告子○○所有，且分係供被告2 人犯附表一所示竊盜犯行，及供被
    告子○○犯附表二編號一至四、七、八及十一至十五所示竊
    盜犯行所用之工具，應依刑法第38條第1項第2款規定分別宣
    告沒收。
六、至公訴人雖起訴請求併予被告子○○諭知強制工作之保安處
    分，惟按保安處分係針對受處分人將來之危險性所為之處置
    ，以達教化、治療之目的，為刑罰之補充制度。我國現行刑
    法採刑罰與保安處分雙軌制，係在維持行為責任之刑罰原則
    下，為協助行為人再社會化之功能，以及改善行為人潛在之
    危險性格，期能達成根治犯罪原因、預防犯罪之特別目的。
    是保安處分中之強制工作，旨在對嚴重職業性犯罪及欠缺正
    確工作觀念而犯罪者，強制其從事勞動，學習一技之長及正
    確之謀生觀念，使其日後重返社會，能適應社會生活。竊盜
    犯贓物犯保安處分條例第3條第1項之規定，即係本於保安處
    分應受比例原則之規範，使保安處分之宣告，與行為人所為
    行為之嚴重性、行為人所表現之危險性及對於行為人未來行
    為之期待性相當之意旨而制定，而由法院視行為人之危險性
    格，決定應否令入勞動處所強制工作，以達預防之目的。查
    被告子○○雖涉犯共計18件竊盜犯行，然係於2 年時間內所
    實施之竊盜犯行，並非短期內內所為，且其多為相同地點重
    複多次前往竊取，行竊地點亦多為工地而非一般住家，所得
    財物價值均微，又本件多數竊案均係其於警詢中主動供出，
    顯見其惡性不大，並參酌被子○○前無竊盜之前科紀錄，有
    臺灣高等法院被告前案紀錄表1 份在卷可佐，實難認其有竊
    盜犯罪之習慣，揆諸上揭規定與說明，本院認就被告子○○
    所涉竊盜犯行予以重罰，即為已足，尚無併予諭知強制工作
    之必要，併此敘明。
據上論斷，依刑事訴訟法第299條第1項前段、第284條之1，刑法
第28條、第320條第1項、第321條第1項第2款、第3款、第47條第
1項、第62條前段、第38條第1項第2款、第51條第5款，修正前刑
法第56條、第62條前段、第51條第5款，判決如主文。
本案經檢察官孫源志到庭執行職務。
中　　華　　民　　國　　96　　年　　6　　月　　27   　日
       　　　　　　　   臺灣花蓮地方法院刑事第二庭
                            法  　官    俞  秀  美
上列正本證明與原本無異。
如對本判決不服，應於送達後10日內，向本院提出上訴狀（應抄
附繕本）。告訴人或被害人如對於本判決不服者，應具備理由請
求檢察官上訴，其上訴期間之計算係以檢察官收受判決正本之日
期為準。
                            書 記 官
中　　華　　民　　國　　96　　年　　6 　　月　　28　　日
附錄本判決論罪之法律條文：
中華民國刑法第320條第1項
意圖為自己或第三人不法之所有，而竊取他人之動產者，為竊盜
罪，處5年以下有期徒刑、拘役或500元以下罰金。
中華民國刑法第321條第1項
犯竊盜罪而有左列情形之一者，處6月以上、5年以下有期徒刑：
一、於夜間侵入住宅或有人居住之建築物、船艦或隱匿其內而犯
    之者。
二、毀越門扇、牆垣或其他安全設備而犯之者。
三、攜帶兇器而犯之者。
四、結夥三人以上而犯之者。
五、乘火災、水災或其他災害之際而犯之者。
六、在車站或埠頭而犯之者。
附表一：
 ┌─┬────┬────┬──────┬───────┐
 │編│犯罪時間│犯罪地點│竊盜方式    │主文          │
 │號│        │        │            │              │
 ├─┼────┼────┼──────┼───────┤
 │一│96年2月 │花蓮縣花│子○○與江國│子○○共同竊盜│
 │  │中旬某日│蓮市中正│慶2人共同以 │，處有期徒刑參│
 │  │下午2時 │路242巷 │徒手方式，竊│月；          │
 │  │許      │3號（被 │取水龍頭約2 │              │
 │  │        │害人：蔡│公斤，並以新│              │
 │  │        │阿英）  │臺幣（下同）│              │
 │  │        │        │100元為代價 │              │
 │  │        │        │變賣之，所得│              │
 │  │        │        │款項則朋分花│              │
 │  │        │        │用殆盡。    │              │
 ├─┼────┼────┼──────┼───────┤
 │二│96年2月 │同上    │子○○與江國│又共同竊盜，處│
 │  │中旬某日│        │慶2人共同以 │有期徒刑參月；│
 │  │下午4時 │        │徒手方式，竊│              │
 │  │許      │        │取電線約2公 │              │
 │  │        │        │斤，並以300 │              │
 │  │        │        │元之代價變賣│              │
 │  │        │        │之，所得款項│              │
 │  │        │        │則朋分花用。│              │
 ├─┼────┼────┼──────┼───────┤
 │三│96年3月 │花蓮縣吉│子○○與江國│又攜帶兇器毀壞│
 │  │15日下午│安鄉仁安│慶共同攜帶足│門扇竊盜，處有│
 │  │4時許   │村海濱路│供兇器使用之│期徒刑柒月。扣│
 │  │        │148之3號│鐵撬、德螺絲│案之鐵撬、鉗子│
 │  │        │（被害人│起子、鐵鎚、│、螺絲起子及鐵│
 │  │        │：戊○○│鉗子等物，毀│鎚各壹把，均沒│
 │  │        │）      │壞該處大門後│收。          │
 │  │        │        │，竊取鋁門4 │              │
 │  │        │        │片。        │              │
 │  │        │        │            │              │
 └─┴────┴────┴──────┴───────┘
 附表二：
 ┌─┬────┬─────┬──────┬──────┐
 │編│犯罪時間│犯罪地點  │被  竊盜方式│ 主       文│
 │號│        │          │害          │            │
 │  │        │          │人          │            │
 ├─┼────┼─────┼──────┼──────┤
 │一│94年5月 │花蓮縣花蓮│子○○攜帶足│子○○連續攜│
 │  │上旬某日│市○○○街│供兇器使用之│帶兇器竊盜，│
 │  │下午6時 │2號「中興 │鐵鎚、鐵撬各│處有期徒刑拾│
 │  │許      │大理石工廠│1支，竊取大 │月。扣案之鐵│
 │  │        │」（被害人│理石踞片約20│鎚、鐵撬及螺│
 │  │        │：丙○○）│公斤，並以  │絲起子各壹把│
 │  │        │；        │120元為代價 │，均沒收。  │
 │  │        │          │變賣之。    │            │
 ├─┼────┼─────┼──────┤            │
 │二│94年6月 │花蓮市南京│子○○攜帶足│            │
 │  │上旬某日│街268號（ │供兇器使用之│            │
 │  │下午6時 │被害人：張│鐵鎚1支，竊 │            │
 │  │許      │木昌）    │取白鐵約10公│            │
 │  │        │          │斤，並以250 │            │
 │  │        │          │元為代價變賣│            │
 │  │        │          │之。        │            │
 ├─┼────┼─────┼──────┤            │
 │三│95年4月 │同上市中興│子○○攜帶足│            │
 │  │上旬某日│路與中美十│供兇器使用之│            │
 │  │下午5時 │一街口旁工│鐵鎚、鐵撬各│            │
 │  │許      │地（被害人│1支，竊取鋼 │            │
 │  │        │：壬○○）│筋約30公斤，│            │
 │  │        │          │並以200元之 │            │
 │  │        │          │代價變賣之。│            │
 ├─┼────┼─────┼──────┤            │
 │四│95年5月 │花蓮縣吉安│子○○攜帶足│            │
 │  │上旬某日│鄉東昌村榮│供兇器使用之│            │
 │  │下午6時 │光16號（被│螺絲起子1把 │            │
 │  │許      │害人：彭作│，竊取紗鋁門│            │
 │  │        │密）      │約3公斤，並 │            │
 │  │        │          │以100元為代 │            │
 │  │        │          │價變賣之。  │            │
 ├─┼────┼─────┼──────┼──────┤
 │五│95年9月 │同上鄉光華│子○○以徒手│子○○竊盜，│
 │  │上旬某日│村華中路「│方式，竊取鋼│處有期徒刑參│
 │  │下午5時 │光華污水處│筋約20公斤，│月；        │
 │  │許      │理場」（被│並以150元為 │            │
 │  │        │害人：吳俊│代價變賣之。│            │
 │  │        │聲）      │            │            │
 ├─┼────┼─────┼──────┼──────┤
 │六│95年9月 │同上      │子○○以徒手│又竊盜，處有│
 │  │中旬某日│          │方式，竊取鋼│期徒刑參月；│
 │  │下午5時 │          │筋約30公斤，│            │
 │  │許      │          │並以250元為 │            │
 │  │        │          │代價變賣之。│            │
 ├─┼────┼─────┼──────┼──────┤
 │七│95年10月│同上村華工│子○○攜帶足│又攜帶兇器竊│
 │  │上旬某日│六路96巷內│供兇器使用之│盜，處有期徒│
 │  │下午5時 │「先捷建設│鐵鎚、鐵撬各│刑柒月。扣案│
 │  │許      │公司」（被│1把，竊取白 │之鐵鎚及鐵撬│
 │  │        │害人：葉伯│鐵約20公斤，│各壹把，均沒│
 │  │        │甫）      │並以350元為 │收。        │
 │  │        │          │代價變賣之。│            │
 │  │        │          │            │            │
 ├─┼────┼─────┼──────┼──────┤
 │八│95年10月│同上      │子○○攜帶足│又攜帶兇器竊│
 │  │中旬某日│          │供兇器使用之│盜，處有期徒│
 │  │下午6時 │          │鐵撬1把，竊 │刑柒月。扣案│
 │  │許      │          │取白鐵約15  │之鐵撬壹把沒│
 │  │        │          │公斤，並以  │收。        │
 │  │        │          │250元為代價 │            │
 │  │        │          │變賣之。    │            │
 ├─┼────┼─────┼──────┼──────┤
 │九│95年11月│同上      │子○○以徒手│又竊盜，處有│
 │  │中旬某日│          │方式，竊取鋼│期徒刑參月；│
 │  │下午5時 │          │筋約20公斤，│            │
 │  │許      │          │並以350元為 │            │
 │  │        │          │代價變賣之。│            │
 ├─┼────┼─────┼──────┼──────┤
 │十│95年12月│同上      │子○○以徒手│又竊盜，處有│
 │  │上旬某日│          │方式，竊取鋼│期徒刑參月；│
 │  │下午5時 │          │筋約15公斤，│            │
 │  │許      │          │並以250元為 │            │
 │  │        │          │代價變賣之。│            │
 │  │        │          │            │            │
 ├─┼────┼─────┼──────┼──────┤
 │十│96年1月 │同上鄉東昌│子○○攜帶足│又攜帶兇器竊│
 │一│上旬某日│村東海三街│供兇器使用之│盜，處有期徒│
 │  │上午11時│與東里十街│鐵撬1把，竊 │刑參月。扣案│
 │  │許      │口旁「利東│取白鐵約20公│之鐵撬壹把沒│
 │  │        │建設公司」│斤，並以300 │收。        │
 │  │        │（被害人：│元為代價變賣│            │
 │  │        │己○○）  │之。        │            │
 ├─┼────┼─────┼──────┼──────┤
 │十│96年1月 │同上      │子○○攜帶足│又攜帶兇器竊│
 │二│中旬某日│          │供兇器使用之│盜，處有期徒│
 │  │晚間11時│          │鐵鎚及鐵撬各│刑參月。扣案│
 │  │許      │          │1把，竊取白 │之鐵鎚及鐵撬│
 │  │        │          │鐵約15公斤，│各壹把，均沒│
 │  │        │          │並以250元為 │收。        │
 │  │        │          │代價變賣之。│            │
 ├─┼────┼─────┼──────┼──────┤
 │十│96年2月 │同上      │子○○攜帶足│又攜帶兇器竊│
 │三│上旬某日│          │供兇器使用之│盜，處有期徒│
 │  │下午5時 │          │鐵撬1把，竊 │刑參月。扣案│
 │  │許      │          │取鋁門約30公│之鐵撬壹把沒│
 │  │        │          │斤，並以300 │收。        │
 │  │        │          │元為代價變賣│            │
 │  │        │          │之。        │            │
 ├─┼────┼─────┼──────┼──────┤
 │十│96年2月 │同上      │子○○攜帶足│又攜帶兇器竊│
 │四│下旬某日│          │供兇器使用之│盜，處有期徒│
 │  │下午5時 │          │鐵鎚1把，竊 │刑柒月。扣案│
 │  │許      │          │取鋁門約30公│之鐵鎚壹把沒│
 │  │        │          │斤，並以300 │收。        │
 │  │        │          │元為代價變賣│            │
 │  │        │          │之。        │            │
 ├─┼────┼─────┼──────┼──────┤
 │十│96年3月 │同上      │子○○攜帶足│又攜帶兇器竊│
 │五│上旬某日│          │供兇器使用之│盜，處有期徒│
 │  │下午5時 │          │螺絲起子與鐵│刑柒月。扣案│
 │  │許      │          │鎚1把，竊取 │之螺絲起子及│
 │  │        │          │鋁門約30公斤│鐵撬各壹把，│
 │  │        │          │，並以300元 │均沒收。    │
 │  │        │          │為代價變賣之│            │
 │  │        │          │。          │            │
 └─┴────┴─────┴──────┴──────┘
